## **Alexander Chaykin**

#### Architecte logiciel et chef de produit technologique

Lille, France

**Tél:** 06 09 42 99 87

E-mail: <u>alexander@chaykin.me</u>

LinkedIn: <a href="https://www.linkedin.com/in/alexandertchaikin/">https://www.linkedin.com/in/alexandertchaikin/</a>

#### **PROFIL**

Expérimenté dans la conception et le développement de produits utilisant des architectures microservices et monolithiques. Compétent dans la fourniture d'interfaces utilisateur, de services technologiques, d'accès aux données, de stockage et de traitement des données, de gestion des accès et de sécurité.

Compétences en gestion de l'ensemble du cycle de vie du produit, de la conception initiale et du développement à l'intégration des systèmes, à l'organisation du support et à l'évolution continue, en utilisant les méthodologies Agile (Scrum, Kanban). Capable de motiver les équipes, de sélectionner des approches de travail en équipe efficaces et de définir, synchroniser et surveiller les objectifs et les résultats clés en utilisant les méthodologies OKR et KPI.

Expert en collecte, analyse et migration de données, y compris les Big Data. Compétent dans la présentation des données et la prise de décisions basées sur les données. Expérience dans le développement d'outils et de scripts pour automatiser les tâches quotidiennes et l'analyse des données en utilisant Python, R et d'autres langages de programmation.

Expérience dans l'interaction avec les partenaires, la sélection de solutions externes, la conduite de négociations et la conclusion de contrats.

## **EXPÉRIENCE PROFESSIONNELLE**

LEROY MERLIN VOSTOK. Moscou, Russie

Commerce de détail, bricolage

10/2022 — présent. **Architecte technique** 

Domaine technologique, l'équipe de gestion de l'accès aux TI.

Développement et migration de l'architecture en faveur d'une solution unifiée d'authentification et d'autorisation pour les clients, les employés et les partenaires.

- Développement de l'architecture des systèmes d'authentification des clients (B2C et B2B), des employés et des partenaires, développés sur la base de solutions open-source.
- Migration des solutions d'authentification et d'autorisation d'entreprise vers des logiciels open-source.
- Analyse des données des clients et des événements du système pour la préparation du profil de charge.
- Migration des données des comptes clients.

# 03/2018 — 10/2022. **Chef de produit / Chef de projet**Domaine du client, l'équipe de gestion des données du client.

Conception et développement de produits liés à l'expérience et aux données des clients, y compris :

- Développement du système de gestion des données maîtres des clients (MDM), transition vers une nouvelle plateforme technologique.
- Conception et développement d'un système de gestion des accès pour l'espace personnel B2B.
- Collecte, analyse et traitement des données clients, création d'un profil numérique unifié du client (Digital Twin).
- Collecte et analyse des indicateurs de performance de la relation client et de la rentabilité des clients (ROPO, LTV)
- Développement de systèmes pour un programme de fidélité.
- Collecte, analyse et traitement des données pour le suivi des déplacements des clients dans les espaces commerciaux (footfall tracking).
- Système de vidéosurveillance dans les magasins pour les clients pendant la COVID-19.

Points forts technologiques et compétences: Architecture microservices, divers paradigmes architecturaux de conception de systèmes (EDA, DDD), organisation du travail et outils de gestion des tâches (Agile, Scrum, Kanban, JIRA, Confluence, Miro), conception d'API (REST, HTTPS) et API Management (Apigee, Kong), Postman, systèmes de gestion de bases de données (PostgreSQL, Greenplum, MongoDB, Redis, Patroni, MSSQL, Oracle, sqlite, BigQuery), agents de messages (RabbitMQ, Kafka), infrastructure de déploiement des systèmes et services (Nginx, HAProxy), Python (y compris les outils de manipulation de données tels que Pandas, NumPy, SciPy).

## **VIMPELCOM.** Moscou, Russie Opérateur mobile, Télécommunications

## 06/2014 — 03/2018. Architecte d'entreprise senior

Développement et mise en œuvre réussis de trois étapes d'un projet d'optimisation logistique (cartes SIM dynamiques), d'un projet de géo-analyse (basé sur les technologies BigData), d'un projet d'assurance M2M et d'un certain nombre de projets MVNO, y compris MVNE (enabler). Diriger une équipe de développement dans le cadre d'un projet de transformation numérique de BSS.

- Développement de l'architecture du système et conception de l'intégration.
- Chef d'équipe Scrum dans le cadre d'un projet de transformation numérique du BSS.
- Équipe de développement de middleware et de microservices.
- Programmation de l'analyse des données spatiales. Développement et approbation de la documentation technique.

#### 08/2008 - 03/2012. **Architecte d'entreprise**

Un certain nombre de projets développés et mis en œuvre avec succès, notamment des projets d'intégration de la facturation, d'IPTV et de médiation.

- Développement de l'architecture du système pour les nouveaux services.
- Préparation des spécifications des exigences fonctionnelles et non fonctionnelles.
- Développement et approbation de la documentation technique.
- Développement d'un portail d'entreprise basé sur un wiki.
- Développement de logiciels (Java, IBM RAD) et gestion du développement.
- Gestion et soutien occasionnels des versions de logiciels.

**Points forts technologiques et compétences :** Conception de l'architecture des systèmes (UML, ERD), intégration (WS, SOAP), rédaction de scénarios d'interaction (UseCases), développement de logiciels applicatifs (C, C++, Java, Perl), collecte, analyse et traitement des données (Python, R), technologies et outils pour travailler avec de BigData (Hadoop, HDFS, YARN, HBase, MapReduce, Hive, Spark, Aerospike), technologies de télécommunication (SS7, ITAN, OSA/Parlay, PSI, GSM, GPRS, LTE), méthodologies de développement rapide (Agile, Scrum)

#### RosTransModernizatsiya. Moscou, Russie

Systèmes de gestion des transports, organisation gouvernementale

## 03/2012 — 06/2014. **Adjoint au chef de service**

- Déploiement de la première étape du système de contrôle du ministère des transports.
- Gestion de projet et supervision de l'architecture.
- Préparation des spécifications des exigences fonctionnelles et non fonctionnelles et des documents d'appel d'offres.
- Supervision du déploiement du centre de données.

**Points forts technologiques et compétences :** Gestion de projet selon la méthodologie en cascade, travail avec les autorités gouvernementales, gestion de la documentation

#### GISS. Moscou, Russie

Services d'information et de référence, environnement urbain

### 2004 — 2008. Administrateur système / Directeur technique

- Gestion des activités de l'équipe (3 techniciens de soutien).
- Gestion d'un projet de développement d'un système automatisé.
- Mise en œuvre réussie d'un réseau étendu de terminaux d'information avec des services d'information, de paiement et de VOIP.
- Gestion d'un projet d'intégration d'un système de paiement.
- Développement d'outils d'ERP et d'automatisation de serveurs.
- Conception et mise en œuvre d'un LAN d'entreprise de 200 nœuds.
- Administration de serveurs Linux (Apache Web Server, Apache Tomcat, CVS/SVN, DNS)
- Administration des commutateurs et routeurs Cisco et Avaya, des PBX Nortel Meridian et Panasonic.

**Points forts technologiques et compétences :** Gestion d'équipe, motivation des employés, des systèmes d'exploitation (Linux, Cisco IOS, Avaya), technologies et outils web (Apache Web Server, Apache Tomcat), outils de développement (CVS, SVN), technologies réseau (VoIP)

**La Commission fédérale des valeurs mobilières.** Moscou, Russie *Organisation financière, média* 

2003 — 2004. Monteur vidéo, développeur et administrateur de site web

- Montage vidéo pour la diffusion hebdomadaire.
- Maquillage d'imprimés informatifs.
- Développement et administration de site web de l'entreprise.

**Points forts technologiques et compétences :** Adobe Premiere, Adobe AfterEffects, technologies web (HTML, CSS, PHP), développement de logiciels appliqués (C/C++).

#### MFD - DS. Moscou, Russie

Le secteur bancaire. Certification du logiciel pour la conformité aux exigences en matière de sécurité

1999 — 2003. **Responsable du département logiciel.** Formation pratique pendant les études.

- Effectuer les tests de certification nécessaires pour répondre aux exigences gouvernementales.
- Développement de logiciels appliqués (C/C++, Linux/Windows) pour l'automatisation des tests.
- Installation et configuration de pare-feu logiciels / matériels.
- Préparation de la documentation de soutien.

**Points forts technologiques et compétences**: Analyse et rédaction de code logiciel (C, C++), technologies réseau (IP, TCP, UDP, DNS, DHCP), technologies et outils de sécurité du trafic réseau (VPN, SSL, NAT, iptables, Diameter), niveau système des systèmes d'exploitation (Linux, BSD, Windows).

#### **FORMATION**

1999 – 2006 **Institut d'ingénierie physique de Moscou**. Maîtrise en informatique. Travail de fin d'études : Mise en œuvre de systèmes GRID à l'aide de Globus Toolkit. 2016 **Stanford Online**. Cours en ligne sur l'apprentissage automatique. 2017 **Arie van Dennekum course**. Faciliter la formation Agile.

#### **INFORMATIONS PERSONNELLES**

Date de naissance : 27/11/1982

Nationalité: Russe

Langues: Russe, Anglais (Upper-intermediate), Français (B1)

Etat civil: marié

Loisirs: ingénierie logicielle et matérielle, analyse des données, musique, bricolage